【裁判字號】    92,訴,1364
【裁判日期】    920718
【裁判案由】    毒品危害防制條例
【裁判全文】
臺灣高雄地方法院刑事判決                        九十二年度訴字第一三六四號
    公  訴  人  臺灣高雄地方法院檢察署檢察官
    被      告  甲○○
右列被告因毒品危害防制條例案件，經檢察官提起公訴（九十二年度毒偵字第一一九
七號），本院判決如左：
    主  文
甲○○施用第一級毒品，處有期徒刑陸月，如易科罰金以佰元折算壹日。
    事  實
一、甲○○曾於民國八十九年間因施用毒品案件，經本院於八十九年一月二十日以八
    十九年毒聲字第五四七號裁定送勒戒處所觀察、勒戒後，認無繼續施用毒品之傾
    向，經臺灣高雄地方法院檢察署檢察官於八十九年一月三十一日以八十九年度毒
    偵字第三三三號為不起訴處分確定。詎其於前開不起訴處分確定後，仍不知戒絕
    毒品，明知海洛因業經公告列為毒品危害防制條例第二條第二項第一款第一級毒
    品，不得非法持有、施用，竟又基於施用第一級毒品海洛因之犯意，於九十一年
    十二月八日在高雄縣大寮鄉○○村○○路三之六號住處，以注射針筒將第一級毒
    品海洛因注射入體內之方式，施用第一級毒品海洛因一次。嗣於九十一年十二月
    八日晚上七時三十分許，經警採取其尿液送請檢驗結果，呈嗎啡陽性反應。經本
    院於九十二年三月四日以九十二年毒聲字第一二七四號裁定送勒戒處所觀察、勒
    戒後，認有繼續施用毒品之傾向，再由本院於九十二年五月六日以九十二年毒聲
    字第二八六一號裁定令入戒治所施以強制戒治迄今。
二、案經高雄縣警察局林園分局移送臺灣高雄地方法院檢察署檢察官偵查起訴。
    理  由
一、右揭犯罪事實，業據被告甲○○於本院審理時坦承不諱，被告於九十一年十二月
    八日為警查獲時所採取之尿液，經送檢驗結果，呈嗎啡陽性反應，有台灣檢驗科
    技股份有限公司九十一年十二月二十四日編號ＫＨ二○○二Ｃ0000000號
    濫用藥物尿液檢驗報告一紙在卷可稽，被告上開自白與事實相符，自可採為認定
    事實之依據，其施用第一級毒品犯行，洵堪認定。再查，被告前於八十九年間因
    施用毒品案件，經本院於八十九年一月二十日以八十九年毒聲字第五四七號裁定
    送勒戒處所觀察、勒戒後，認無繼續施用毒品之傾向，經臺灣高雄地方法院檢察
    署檢察官於八十九年一月三十一日以八十九年度毒偵字第三三三號為不起訴處分
    確定，於該不起訴處分確定後五年以內，再犯本件施用第一級毒品之犯行，經本
    院於九十二年三月四日以九十二年毒聲字第一二七四號裁定送勒戒處所觀察、勒
    戒後，認有繼續施用毒品之傾向，再由本院於九十二年五月六日以九十二年毒聲
    字第二八六一號裁定令入戒治所施以強制戒治迄今等情，有該不起訴處分書及本
    院被告院內索引卡紀錄表、臺灣高等法院被告全國前案紀錄表、臺灣高雄地方法
    院檢察署刑案資料查註紀錄表、臺灣高雄看守所附設勒戒處所九十二年四月二十
    二日高所坤戒勒字第九二八號函附之「有無繼續施用毒品傾向證明書」各一份在
    卷可稽，被告於前揭不起訴處分後五年以內再犯本件施用第一級毒品犯行，經本
    院裁定送勒戒處所觀察勒戒後，認有繼續施用毒品傾向，應依法予以論罪科刑。
二、查海洛因、安非他命分係毒品危害防制條例第二條第二項第一款、第二款所稱之
    第一級、第二級毒品，均不得持有、施用。次按犯毒品危害防制條例第十條之施
    用第一級、第二級毒品罪者，檢察官應先將被告送勒戒處所觀察、勒戒，經觀察
    、勒戒後，認無繼續施用毒品傾向者，應由檢察官為不起訴處分。依此為不起訴
    處分後，五年內再犯第十條施用第一級、第二級毒品罪者，經觀察、勒戒後，認
    有繼續施用毒品之傾向，則不適用前開規定，而應依通常訴訟程序予以起訴論罪
    科刑，此觀諸毒品危害防制條例第二十條第一項、第二項前段、第三項前段規定
    自明。本件被告吳國書前既已因施用毒品案件，經送勒戒處所觀察、勒戒後，認
    無繼續施用毒品傾向，由檢察官為不起訴處分在案，其於該不起訴處分後五年內
    再犯施用海洛因及安非他命之犯行，再經送觀察、勒戒後，認有繼續施用毒品之
    傾向，依前所述，應依法予以論罪科刑。故核被告所為，係犯毒品危害防制條例
    第十條第一項施用第一級毒品罪。被告持有第一級毒品後進而施用，其持有之低
    度行為應被施用之高度行為所吸收，不另論其持有毒品罪。審酌被告於毒品危害
    防制條例施行後因施用毒品，經勒戒、觀察，由檢察官為不起訴處分確定後，仍
    未戒絕毒品，再犯相同之罪，顯見其無戒毒悔改之意，並念其施用毒品乃自戕一
    己之身體健康，尚未害及他人，且其犯後已坦承犯行，態度良好等一切情狀，量
    處如主文所示之刑，並諭知如易科罰金之折算標準。
據上論斷，應依刑事訴訟法第二百九十九條第一項前段，毒品危害防制條例第十條第
一項、第二十條第三項，刑法第十一條前段、第四十一條第一項前段，罰金罰鍰提高
標準條例第二條，判決如主文。
本案經檢察官陳碧霞到庭執行職務。
中      華      民      國      九十二      年      七    月    十八    日
                                  臺灣高雄地方法院刑事庭
                                      法  官    涂裕洪
右正本證明與原本無異。
如不服本判決，應於判決送達後十日內，向本院提出上訴狀。
                                      書記官    賴佳慧
中    華    民    國      九十二     年      七     月      二十二      日
附錄本判決論罪法條：
毒品危害防制條例第十條第一項：
  施用第一級毒品者，處六月以上五年以下有期徒刑。


司法院資訊處製作；財團法人民間司法改革基金會備份。
